【裁判字號】    95,交聲,94
【裁判日期】    950428
【裁判案由】    違反道路交通管理處罰條例聲明異議
【裁判全文】
臺灣桃園地方法院刑事交通事件裁定      95年度交聲字第94號
原處分機關  交通部公路總局新竹區監理所中壢監理站
異  議  人  詮瑞詮物流有限公司
即受處分人          統一編號：.
代  表  人  乙○○
異  議  人  詮瑞星物流有限公司
即受處分人          統一編號：.
代  表  人  甲○○
上列異議人等即受處分人等因違反道路交通管理處罰條例案件，
對於交通部公路總局新竹區監理所中壢監理站95年1 月24日所為
之裁決處分（裁決字號：壢監裁罰字第裁53-V00000000、53-BD0
000000號）聲明異議，本院裁定如下：
    主  文
異議駁回。
    理  由
一、原處分意旨略以：
  (一)關於壢監裁罰字第裁53-V00000000號裁決書部分：
    係屏東縣政府警察局恒春分局，查獲議異人即受處分人詮瑞
    詮物流有限公司（以下稱詮瑞詮公司）所有車牌號碼601-JV
    號營業小貨車，於94年9 月6 日上午10時14分在台26線11.8
    公里路段，有「行車限速70公里，經測時速91公里，超速21
    公里滿20公里以上」之違規事實，即填掣屏警交字第V00000
    000 號舉發違反道路交通管理事件通知單（以下稱舉發通知
    單），依道路交通管理處罰條例第40條第1 項規定逕行舉發
    。嗣經異議人未於舉發通知單指定應到案日期（94年11 月7
    日）前，向指定機關陳述意見或繳納罰鍰，原處分機關乃依
    上開條項及違反道路交通管理事件統一裁罰基準表之規定，
    以「駕駛人行車速度，超過規定之最高時速20公里以上」之
    違規行為，裁處新臺幣（下同）2 千4 百元之罰鍰。
  (二)關於壢監裁罰字第裁53-BD0000000號裁決書部分：
    係高雄市政府警察局交通警察大隊查獲異議人即受處分人詮
    瑞星物流有限公司（以下稱詮瑞星公司）所有車牌號碼506-
    JV號營業小貨車，於94年10月11日上午9 時55分許，在高雄
    市○○路238 號對面慢車道（北向南），有「在多車道不依
    規定駕車者」之違規事實，即填掣高市警交相字第BD000000
    0 號舉發通知單，依道路交通管理處罰條例第45條第4 款規
    定逕行舉發。嗣經異議人未於舉發通知單指定應到案日期（
    94年12月14日）前，向指定機關陳述意見或繳納罰鍰，原處
    分機關乃依上開條項及違反道路交通管理事件統一裁罰基準
    表之規定，以「在多車道不依規定駕車者」之違規行為，裁
    處1 千8 百元之罰鍰。
二、本件異議人等經合法通知均不到庭陳述，惟據其等提出之聲
    明異議狀所載：上開屏警交字第V00000000 號、高市警交字
    第BD0000000 號舉發通知單，均未經郵差投遞掛號通知單，
    造成異議人等無法及時至郵局領取上開舉發通知單，以致未
    能於期限內繳納上開罰鍰，並非故意不繳納罰鍰，請求審酌
    上情，處以最低限額之罰鍰云云。
三、按「汽車駕駛人，行車速度，超過規定之最高時速處新臺幣
    1 千2 百元以上2 千4 百元以下罰鍰。」、「汽車駕駛人，
    爭道行駛有（在多車道不依規定駕車者）情形者，處新臺幣
    6 百元以上1 千8 百元以下罰鍰。」，道路交通管理處罰條
    例第40條第1 項、第45條第4 款分別定有明文。經查：
  (一)異議人詮瑞詮公司對於該公司所有車牌號碼601-JV號營業小
    貨車，於94年9 月6 日上午10時14分在台26線11.8公里路段
    ，有「行車限速70公里，經測時速91公里，超速21公里滿20
    公里以上」之違規事實，並不爭執，而上開超速之違規事實
    並有採證照片影本1 紙在卷可按，是上開車牌號碼601-JV號
    營業用小貨車之超速違規事實，已可認定。原處分機關依道
    路交通管理處罰條例第40條第1 項及違反道路交通管理事件
    統一裁罰基準表之規定，以「駕駛人行車速度，超過規定之
    最高時速20公里以上」之違規事實，對異議人詮瑞銓公司進
    行裁罰，並無違誤。
  (二)異議人詮瑞星公司對於該公司所有車牌號碼506-JV號營業小
    貨車，於94年10月11日上午9 時55分許，在高雄市○○路23
    8 號對面慢車道（北向南），有「在多車道不依規定駕車者
    」之違規事實，並不爭執，而上開在多車道不依規定駕車之
    違規事實並有採證照片影本1 紙在卷可按，是上開車牌號碼
    506-JV號營業小貨車之違規事實，已可認定。原處分機關依
    道路交通管理處罰條例第45條第4 款及違反道路交通管理事
    件統一裁罰基準表之規定，以「在多車道不依規定駕車者」
    之違規事實，對異議人詮瑞星公司進裁罰，並無違誤。
四、異議人詮瑞銓公司、詮瑞星公司雖不否認其等公司所有之上
    開車輛確有於前揭時、地違規之事實，惟對上開違規行為均
    裁處以最高額罰鍰之處分認為並非合法，並以前詞置辯。經
    查：
  (一)按道路交通管理事件統一裁罰基準及處理細則第5 條規定，
    處理違反道路交通管理事件，有關文書送達之程序，依行政
    程序法之規定。而送達，於應受送達人之住居所、事務所或
    營業所為之。於應送達處所不獲會晤應受送達人時，得將文
    書付與有辨別事理能力之同居人、受僱人或應送達處所之接
    收郵件人員。送達，不能依前二條規定為之者，得將文書寄
    存送達地之地方自治或警察機關，並作送達通知書兩份，一
    份黏貼於應受送達人住居所、事務所、營業所或其就業處所
    門首，另一份交由鄰居轉交或置於該送達處所信箱或其他適
    當位置，以為送達。前項情形，由郵政機關為送達者，得將
    文書寄存於送達地之郵政機關，行政程序法第72第1 項、第
    73條第1 項及第74條第1 項、第2 項分別定有明文。
  (二)詮瑞詮公司所在地係「桃園縣中壢市○○路172 號4 樓」，
    而車牌號碼601-JV號營業小貨車之車主地址亦登記為「桃園
    縣中壢市○○路172 號4 樓」等情，有本院依職權查詢之詮
    瑞詮物流有限公司查詢資料及汽車車籍查詢資料各1 紙在卷
    可憑，足認關於異議人詮瑞詮公司所有車牌號碼601-JV號營
    業小貨車，於94年9 月6 日上午10時14分在台26線11.8公里
    路段之違規，該件舉發通知單（屏警交字第V00000000 ）及
    裁決書（壢監裁罰字第裁53-V00000000）之送達地址確為「
    桃園縣中壢市○○路172 號4 樓」，已可認定。是異議人詮
    瑞詮公司之應受送達處所當為前開地址，應無違誤。再上開
    舉發通知單（屏警交字第V00000000 ，含採證照片），係由
    舉發單位先以掛號郵寄方式送達於異議人應受送達時之處所
    即上開桃園縣中壢市○○路172 號4 樓，因於送達處所無人
    簽收，亦無受領文書之同居人、受僱人，或接收郵件人員，
    故於94年10月7 日將舉發單寄存送達於桃園縣中壢市郵局第
    20支局（頂壢郵局），並作送達通知書2 份，1 份黏貼於應
    受送達人營業所門首，另1 份置於送達處所信箱或其他適當
    位置，以為送達，此有送達證書影本1 紙在卷足憑，揆諸前
    開規定，本件違規通知單確已合法送達無誤。更何況，再就
    卷附壢監裁罰字第裁53-V00000000裁決書之送達回執觀察，
    該裁決書之送達地址亦為「桃園縣中壢市○○路172 號4樓
    」，議異人詮瑞詮公司及其代表人乙○○均有蓋章表示收受
    ，亦足認本件違規通知單之送達地址實屬正確。是異議人詮
    瑞詮公司上開所辯無足採信。從而，原處分機關於95年1 月
    24日依違反道路交通管理事件統一裁罰基準表之規定，裁處
    受處分人最高額罰鍰，於法尚無違誤。異議人以未收受前揭
    通知單為由主張不得裁處最高額罰鍰云云，尚難認為有據，
    此部分事證明確，上開違規行為應予認定，應依法處罰。
  (三)詮瑞星公司所在地係「桃園縣中壢市○○路172 號4 樓」，
    而車牌號碼506-JV號營業小貨車之車主地址亦登記為「桃園
    縣中壢市○○路172 號4 樓」等情，有本院依職權查詢之詮
    瑞星物流有限公司查詢資料及汽車車籍查詢資料各1 紙在卷
    可憑，足認關於異議人詮瑞星公司所有車牌號碼506-JV號營
    業小貨車，於94年10月11日上午9 時55分在高雄市○○路23
    8 號對面慢道之違規，該件舉發通知單（高市警交相字第BD
    00000000）及裁決書（壢監裁罰字第裁53-BD00000000 ）之
    送達地址確為「桃園縣中壢市○○路172 號4 樓」，已可認
    定。是異議人詮瑞星公司之應受送達處所當為前開地址，應
    無違誤。再上開舉發通知單（高市警交相字第BD00000000，
    含採證照片），係由舉發單位先以掛號郵寄方式送達於異議
    人應受送達時之處所即上開桃園縣中壢市○○路172 號4樓
    ，因於送達處所無人簽收，亦無受領文書之同居人、受僱人
    ，或接收郵件人員，故於94年11月11日將舉發通知單寄存送
    達於桃園縣中壢市中壢郵局第20支局（頂壢郵局），並作送
    達通知書2 份，1 份黏貼於應受送達人營業所門首，另1 份
    置於送達處所信箱或其他適當位置，以為送達，此有送達證
    書影本1 紙在卷足憑，揆諸前開規定，本件違規通知單確已
    合法送達無誤。更何況，再就卷附壢監裁罰字第裁53-BD000
    0000號裁決書之送達回執觀察，該裁決書之送達地址亦為「
    桃園縣中壢市○○路172 號4 樓」，議異人詮瑞星公司及其
    代表人甲○○均有蓋章表示收受，亦足認本件違規通知單之
    送達地址實屬正確。是異議人詮瑞星公司上開所辯無足採信
    。從而，原處分機關於95年1 月24日依違反道路交通管理事
    件統一裁罰基準表之規定，裁處受處分人最高額罰鍰，於法
    尚無違誤。異議人以未收受前揭通知單為由主張不得裁處最
    高額罰鍰云云，尚難認為有據，此部分事證明確，上開違規
    行為應予認定，應依法處罰。
五、據上，原處分機關依前揭法條及違反道路交通管理事件統一
    裁罰基準及處理細則及基準表之規定，就異議人詮瑞詮公司
    、詮瑞星公司所有車輛之違規行為各裁處最高罰鍰，核無違
    誤，本件異議人詮瑞銓公司、詮瑞星公司之上開異議均無理
    由，自應將其等異議駁回。
據上論斷，應依道路交通案件處理辦法第19條，裁定如主文。
中    華    民    國    95    年    4     月    28    日
                  刑事第七庭    法  官  劉為丕
以上正本證明與原本無異。
如不服本裁定，應於送達後5 日內，向本院提出抗告狀。
                                書記官  顏美惠
中    華    民    國    95    年    5     月    4     日


司法院資訊處製作；財團法人民間司法改革基金會備份。
